臺灣花蓮地方法院刑事判決　　　　　　　 94年度訴字第329號
公　訴　人　臺灣花蓮地方法院檢察署檢察官
被　　　告　戊○○
　　　　　　　　　　（現羈押於臺灣花蓮看守所）
指定辯護人　本院公設辯護人甲○
上列被告因公共危險等案件，經檢察官提起公訴（94年度偵字
第3140號），本院判決如下：
    主  文
戊○○連續放火燒燬現供人使用之住宅，處有期徒刑柒年肆月。
扣案之油管壹條、打火機壹個及米酒空瓶貳瓶均沒收。
    事  實
一、戊○○因不滿女友乙○○提議分手，竟先基於恐嚇之概括犯
    意，自民國94年8月12日起至同年8月27日晚上為止，連續多
    次當面或在電話中對乙○○恫嚇稱：要放火燒乙○○房子及
    殺害乙○○家人等語，並另於同年8月28日13時10分許，騎
    乘車號IBY-668號重型機車前往乙○○位於花蓮縣新城鄉○○村○○○街l6號之住處，朝屋內丟擲瓶內裝滿汽油之汽油
    彈，致使乙○○心生畏懼，足生危害於其安全，惟因仍無法
    使乙○○回心轉意，復基於放火燒燬現供人使用住宅之概括
    犯意，隨即於同年8月29日凌晨1時20分許，再度騎乘機車前
    往乙○○位於花蓮縣新城鄉○○村○○○街l6號之住處，以
    打火機點燃報紙在房間內床上焚燒棉被、毛毯及衣服之方式
    ，欲放火燃燬乙○○所有該處住宅，該住處著火後所幸為乙○○之父丙○○發覺後，立即澆水滅火始未生燒燬上開住宅
    之結果；此間戊○○又承續先前恐嚇之犯意，另於同年8 月
    29日凌晨1時50分許，持汽油彈前往丙○○位於花蓮縣花蓮
    市○○○街6-l號之住處前，以將該汽油彈1瓶放置在該處圍
    牆上面之方式，藉以恫嚇丙○○，使丙○○心生畏懼，足生
    損害於安全，詎戊○○猶不願罷手，復承續先前放火燒燬現
    供人使用住宅之概括犯意，隨即於同日18時許，無故侵入其
    與乙○○曾共同承租使用，己○○所有位於花蓮縣吉安鄉榮
    光村140號之住宅內（無故侵入住宅部分，未經提出告訴）
    ，以打火機點燃報紙並將該處大門落地窗簾引燃之方式，放
    火燒燬上開住宅，火勢延燒並進而燒燬隔壁即花蓮縣吉安鄉
    榮光村139號丁○○所有住宅以及其所有原停放於榮光村140
    號屋前之車號INS-0 40號重型機車1部（起訴書誤載為榮光
    村139號屋前），嗣為警於94年8月30日l5時20分許，在花蓮
    縣花蓮市南濱公園內查獲，並於戊○○所有前開機車上扣得
    放火用之油管1條、打火機1個及米酒空瓶2瓶（起訴書贅載
    美工刀1支），始循線查悉上情。
二、案經乙○○、己○○訴由花蓮縣警察局花蓮分局報告臺灣花
    蓮地方法院檢察署檢察官偵查起訴。
    理  由
壹、證據能力有無之認定
一、按被告以外之人於審判外之言詞或書面陳述，除法律有規定
    者外，不得作為證據。又被告以外之人於審判外之陳述，經
    當事人於審判程序同意作為證據，法院審酌該言詞陳述或書
    面陳述作成時之情況，認為適當者，亦得為證據。當事人、
    代理人或辯護人於法院調查證據時，知有第159 條第1 項不
    得為證據之情形，而未於言詞辯論終結前聲明異議者，視為
    有前項之同意，刑事訴訟法第159 條第1 項及第159 條之5
    分別定有明文。
二、告訴人乙○○、己○○及被害人丙○○、丁○○於警詢時之
    陳述，雖均不合刑事訴訟法第159條之2、第159條之3有關傳
    聞法則例外之要件，惟公訴人、被告就前開審判外之言詞陳
    述，均業於本院準備程序中表示同意引為證據，且迄於本案
    言詞辯論終結前亦未再聲明異議或撤銷同意，而本院審酌該
    等言詞或書面陳述作成之情況，核無違法取證及證明力明顯
    過低之瑕疵，亦認為以之作為證據為適當，故依諸上開規定
    ，告訴人乙○○、己○○及被害人丙○○、丁○○於警詢時
    之陳述，均具有證據能力。
貳、認定本案犯罪事實之證據及理由
一、上開犯罪事實，業經被告戊○○於警詢、偵查中、本院羈押
    訊問、準備程序及審理時均坦承不諱，核與告訴人乙○○、
    己○○及被害人丙○○、丁○○於警詢時所指述之情節大致
    相符，並有花蓮縣消防局火災原因調查報告書1份及現場照
    片10張附卷可稽，此外復有扣案之犯罪工具油管1條、打火
    機1個及米酒空瓶2瓶可資為憑，足認被告自白與事實相符，
    是本件事證明確，被告犯行堪予認定，應依法論科。
二、核被告所為，係犯係犯刑法第305條之恐嚇罪、第173條第1
    項之放火燒燬現供人使用之住宅罪及第173條第3項之放火燒
    燬現供人使用住宅未遂罪。其先後多次恐嚇及放火燒燬現供
    人使用之住宅（包括既遂、未遂）之犯行，時間緊接，所犯
    係犯罪構成要件相同之罪，顯係基於概括犯意反覆為之，為
    連續犯，應各依刑法第56條論以1罪之恐嚇罪及放火燒燬現
    供人使用住宅既遂罪，並均加重其刑。再被告上開連續恐嚇
    罪及連續放火燒燬現供人使用住宅罪之間，復有方法結果之
    牽連關係，亦應依刑法第55條後段之規定，從一重之連續放
    火燒燬現供人使用住宅罪處斷。爰審酌被告前未曾受任何罪
    刑之宣告，素行尚佳，此有臺灣高等法院被告前案紀錄表1
    份在卷可參，且本件係因男女感情因素，一時衝動，始生連
    續恐嚇及放火之犯罪動機，不惟造成被害人乙○○、丙○○
    精神上之折磨，而現實上亦造成被害人己○○、丁○○所有
    房屋及機車等財物之重大損失，以及被告事後大致已坦承犯
    行，頗具悔意，犯後態度尚稱良好等一切情狀，量處如主文
    所示之刑，以資儆懲。至扣案油管1條、打火機1個及米酒空
    瓶2瓶，分別係被告所有供犯罪所用及預備犯罪之物，業經
    其自承在卷（見本院審判筆錄第3頁及第6頁），應依刑法第
    38條第1項第2款規定宣告沒收之。
據上論斷，應依刑事訴訟法第299條第1項前段，刑法第56條、第
305條、第173條第1項、第55條、第38條第1項第2款，判決如主
文。
本案經檢察官張立中到庭執行職務
中　　華　　民　　國　　94　　年　　12　　月　　30　　日
　　　　　　　　  臺灣花蓮地方法院刑事第三庭
                      審判長法　官　  鄭培麗
                            法　官　  張嘉芬
                            法　官　  楊仲農
上列正本證明與原本無異。
如對本判決不服，應於送達後10日內，向本院提出上訴狀（應抄
附繕本）告訴人或被害人如對於本判決不服者，應具備理由請求
檢察官上訴，其上訴期間之計算係以檢察官收受判決正本之日期
為準。
                            書記官
中　　華　　民　　國　　94　　年　　12　　月　　30　　日
附錄本案所犯法條全文：
刑法第一百七十三條：
放火燒燬現供人使用之住宅或現有人所在之建築物、礦坑、火車
、電車或其他供水、陸、空公眾運輸之舟、車、航空機者，處無
期徒刑或7年以上有期徒刑。
失火燒燬前項之物者，處1年以下有期徒刑、拘役或500元以　罰
金。
第 1 項之未遂犯罰之。
預備犯第1項之罪者，處1年以下有期徒刑、拘役或300元　以下
罰金。
刑法第三百零五條：
以加害生命、身體、自由、名譽、財產之事，恐嚇他人致生危害
於安全者，處2年以下有期徒刑、拘役或300元以下罰金。
